【裁判字號】    92,聲,100
【裁判日期】    920324
【裁判案由】    
【裁判全文】
臺灣桃園地方法院民事裁定  九十二年度聲字第一○○號
    聲  請  人
    即債 權 人  丁○○
    送達代收人  甲○○
    相  對  人
    即債 務 人  乙○○  住桃.
                丙○○  住桃園.
                        現應.
右聲請人聲請對相對人為公示送達事件，本院裁定如左：
    主      文
本院八十七年度存字第五八二號提存事件聲請人所提存之擔保物即新台幣陸拾伍萬元
，准予返還。
聲請程序費用由相對人連帶負擔。
    理      由
一、按訴訟終結後，供擔保人證明已定二十日以上之期間，催告受擔保利益人行使權
    利而未行使者，法院應依供擔保人之聲請，以裁定命返還其提存物，民事訴訟法
    第一百零四條第一項第二款定有明文；另依同法第一百零六條，前開規定於其他
    依法令供訴訟上之擔保者準用之。
二、本件聲請意旨略以：聲請人與相對人間前因清償債務事件，聲請人前遵本院八十
    七年度全玄字第四六０號民事假扣押裁定，曾提供新台幣六十五萬元為擔保物，
    擔保對相對人之財產為假扣押所造成之損害，並以本院八十七年度存字第五八二
    號提存事件提存後，聲請本院以八十七年度執全字第四五八號假扣押執行相對人
    所有財產在案。茲因該假扣押執行事件業經聲請人聲請撤回執行，並經聲請人聲
    請撤銷該假扣押裁定確定，而聲請人亦已以桃園府前郵局第六一三號存證信函，
    定二十日以上期間催告受擔保利益人即相對人乙○○行使權利及聲請本院裁定准
    許公示送達桃園府前郵局第六一三號存證信函所示之意思表示，定二十日以上期
    間催告受擔保利益人即相對人丙○○行使權利，上開存證信函並已於民國九十一
    年三月十五日為相對人乙○○合法收受，且聲請人並已於九十一年十二月五日登
    報公告，然迄今均未見相對人二人有任何訴訟之主張，是聲請人爰依前開法條之
    規定，聲請取回因假扣押而提供之擔保物等語。並提出本院八十七年度全玄字第
    四六０號假扣押裁定、八十七年度存字第五八二號提存書、本院八十九年度全聲
    字第三四九號裁定暨確定證明書、撤銷假扣押執行聲請狀暨本院囑託塗銷查封登
    記函、桃園府前郵局第六一三號存證信函暨雙掛號回執、本院九十一年度聲字第
    八０五號裁定暨確定證明書各一份為證。
三、經本院調閱本院八十七年度全玄字第四六０號假扣押卷宗、八十七年度執全字第
    四五八號假扣押執行卷宗、八十七年度存字第五八二號提存卷宗、八十九年度全
    聲字第三四九號撤銷假扣押卷宗、九十一年度聲字第八０五號公示送達卷宗審核
    屬實。從而，聲請人聲請返還提存物，於法並無不合，應予准許。
四、依民事訴訟法第九十五條、第八十五條第二項，裁定如主文。
中      華      民      國    九十二    年      三      月    二十四    日
                      臺灣桃園地方法院民事第一庭
~B法      官  黃若美
右為正本係照原本作成
如對本裁定抗告須於裁定送達後十日內向本院提出抗告狀，並應繳納抗告裁判費新台
幣四十五元。
~B法院書記官  劉德壽
中      華      民      國    九十二    年      三      月    二十四    日


司法院資訊處製作；財團法人民間司法改革基金會備份。
